臺灣基隆地方法院刑事判決　　　　　　　 93年度訴字第906號
公　訴　人　臺灣基隆地方法院檢察署檢察官
被　　　告　甲○○
　　　　　　　　　　　5樓
上列被告因違反毒品危害防制條例案件，經檢察官提起公訴（93
年度毒偵字第2419號），及移送併辦 (94年度毒偵字第303 號)
，被告為有罪之陳述，本院合議庭裁定由受命法官獨任以簡式審
判程序進行審理，並判決如下：
    主  文
甲○○連續施用第一級毒品，處有期徒刑捌月，扣案之第一級毒
品海洛因壹包 (淨重零點壹捌公克)沒 收銷燬之、注射針筒壹支
沒收之。
    事  實
一、甲○○前於民國八十八年間，因施用毒品案件，經臺灣板橋
    地方法院裁定送觀察、勒戒後，認無繼續施用毒品之傾向，
    由臺灣板橋地方法院檢察署檢察官於八十八年八月三十一日
    以八十八年度偵字第一七二二一、一七二二二號為不起訴處
    分確定，復因施用毒品案件，經臺灣基隆地方法院裁定送觀
    察、勒戒後，認有繼續施用毒品之傾向，經裁定令入戒治處
    所施以強制戒治，於八十九年五月十九日強制戒治期滿，由
    臺灣基隆地方法院檢察署檢察官於九十年九月七日以九十年
    度戒毒偵字第七七號為不起訴處分確定。詎甲○○猶不知悔
    改，復基於施用第一級毒品之概括犯意，自九十三年十二月
    二日起至九十四年一月十八日止，在台北縣瑞芳鎮○○○○
    路二二二巷一弄十三號五樓住處廁所、基隆市○○街土地公
    廟旁之公共廁所等地，以注射針筒皮下注射或靜脈注射之方
    式，連續多次施用第一級毒品海洛因。嗣先於九十三年十二
    月二日下午八時十五分，在基隆市○○區○○路二二號仁祥
    醫院為警查獲，並扣得第一級毒品海洛因一包 (淨重０．一
    八公克)、 甲○○所有供施用第一級毒品海洛因所使用之注
    射針筒一支，復於九十四年一月十八日下午九時許，在上址
    第一級毒品海洛因所使用之注射針筒三支。
二、案經基隆市警察局第一分局報請臺灣基隆地方法院檢察署檢
    察官偵查起訴。暨由基隆市警察局第二分局報請臺灣基隆地
    方法院檢察署檢察官移由本院合併審理。
    理  由
壹、程序事項
    查本件被告甲○○所犯者非為死刑、無期徒刑、最輕本刑為
    三年以上有期徒刑之罪或高等法院管轄第一審案件，其於準
    備程序進行中，先就被訴事實為有罪之陳述，經告知其簡式
    審判程序之旨，並聽取公訴人、被告之意見後，本院業已依
    刑事訴訟法第二七三條之一第一項之規定，裁定由受命法官
    獨任以簡式審判程序進行本案之審理。
貳、實體事項
一、前揭事實業據被告於本院審理時坦承不諱，且被告於九十三
    年十二月二日為警查獲後經警採集尿液送驗，呈第一級毒品
    海洛因代謝後之嗎啡陽性反應，此有基隆市衛生局基衛檢壹
    字第０九三００一八五七四號檢驗成績書一紙在卷可稽，此
    外復有被告所有供施用第一級毒品海洛因所使用之注射針筒
    一支及被告之夫乙○○所有供被告施用第一級毒品海洛因所
    使用之注射針筒三支扣案可稽，又扣案為被告所有之白色粉
    末一包，經送法務部調查局鑑定結果，確含第一級毒品海洛
    因成分，淨重為０．一八公克，亦有法務部調查局九十三年
    十二月二十八日調科壹字第三二０００二五三二號鑑定通知
    書一紙在卷可稽，被告自白施用第一級毒品海洛因，核與事
    實相符，應可採信。又被告有如事實欄所載因施用毒品案件
    ，先後經觀察、勒戒、強制戒治後，由檢察官為不起訴處分
    等情，亦有臺灣高等法院被告全國前案紀錄表、臺灣板橋地
    方法院檢察署檢察官八十八年度偵字第一七二二一、一七二
    二二號不起訴處分書、臺灣基隆地方法院檢察署檢察官九十
    年度戒毒偵字第七七號不起訴處分書等件附卷足佐。綜上所
    陳，本案事證明確，被告於強制戒治執行完畢後，五年以內
    再犯施用第一級毒品之犯行，堪可認定，應依法論科。
二、核被告施用第一級毒品海洛因之行為，係犯毒品危害防制條
    例第十條第一項施用第一級毒品罪。被告持有毒品海洛因係
    供自己施用，其持有毒品之低度行為為施用毒品之高度行為
    所吸收，不另論罪。被告前後多次施用海洛因之犯行，時間
    緊密，犯罪構成要件相同，顯係基於概括犯意為之，為連續
    犯，應依刑法第五十六條之規定，論以施用第一級毒品罪一
    罪，並加重其刑，又被告自九十三年十二月二日以後之施用
    第一級毒品犯行，雖未據起訴，然此未經起訴部分核與已起
    訴部分，有連續犯之裁判上一罪關係，本院自得併予審理。
    爰審酌被告前因施用毒品犯行，經觀察勒戒、強制戒治，並
    經不起訴處分，又施用足以導致精神障礙、性格異常，甚至
    造成生命危險之毒品，戕害一己之身體健康，對社會治安可
    能之危害程度非微，及其施用之期間、次數，暨犯罪後尚能
    坦承犯行等一切犯罪情狀，量處如主文所示之刑，以示懲儆
    。扣案之海洛因一包（淨重０‧一八公克），係屬第一級毒
    品，不問屬於犯人與否，依毒品危害防制條例第十八條第一
    項前段規定，併予宣告沒收銷燬之，又扣案之注射針筒一支
    ，係被告所有供犯本件施用第一級毒品所使用之物，業據被
    告於本院審理理供承在卷，併依法宣告沒收之；另扣案之注
    射針筒三支，雖係被告供施用第一級毒品所使用之物，然係
    被告之夫乙○○所有，已據被告於本院審理時供承在卷，核
    與另案被告乙○○於另案偵查時之供述相符，與沒收要件不
    合，爰不另為沒收之諭知。
據上論斷，應依刑事訴訟法第二百七十三條之一第一項、第二百
九十九條第一項前段，毒品危害防制條例第十條第一項、第十八
條第一項前段，刑法第十一條前段、第五十六條、第三十八條第
一項第二款，判決如主文。
本案經檢察官林伯宇到庭執行職務。
中　　華　　民　　國　　94　　年　　3 　　月　　15　　日
                  刑事第二庭法  官  徐世禎
以上正本證明與原本無異。
對於本件判決如有不服，應於收受送達後10日內，向本院提出上
訴書狀，上訴於臺灣高等法院，並按他造當事人之人數附具繕本
。
中　　華　　民　　國　　94　　年　　3 　　月　　16　　日
                            書記官  王一芳
附論罪科刑之法條：
毒品危害防制條例第10條第1 項
施用第 1 級毒品者，處6月以上5年以下有期徒刑。
